臺灣高等法院臺中分院刑事裁定　
110年度聲字第2016號
聲  請  人  臺灣高等檢察署臺中檢察分署檢察官     
受  刑  人  李俊毅





上列聲請人因受刑人數罪併罰有二裁判以上，聲請定其應執行之
刑（聲請案號：110年度執聲字第921號），本院裁定如下：
    主  文
甲○○犯如附表所示各罪所處之刑，應執行有期徒刑參年拾月。
    理  由
一、聲請意旨略以：受刑人甲○○因詐欺數罪，先後經判決確定如
    附表所示，應依刑法第53條、第51條第5款規定，定其應執
    行之刑，爰依刑事訴訟法第477 條第1 項聲請裁定等語。
二、按裁判確定前犯數罪者，併合處罰之；數罪併罰，有二裁判
    以上者，依第51條之規定，定其應執行之刑，刑法第50條第
    1項、第53條定有明文。又數罪併罰，分別宣告其罪之刑，
    如宣告多數有期徒刑者，於各刑中之最長期以上，各刑合併
    之刑期以下，定其刑期；但不得逾30年，刑法第51條第5款
    亦有明文。次按，刑事訴訟法第370 條第2 項、第3 項，已
    針對第二審上訴案件之定應執行之刑，明定有不利益變更禁
    止原則之適用，分屬不同案件之數罪併罰，倘一裁判宣告數
    罪之刑，曾經定其執行刑，再與其他裁判宣告之刑（或執行
    之刑）定其執行刑時，在法理上亦應同受此原則之拘束（最
    高法院103 年度第14次刑事庭會議決議意旨參照），亦即另
    定之執行刑，其裁量所定之刑期，不得較重於前定之執行刑
    加計後裁判宣告之刑（或執行之刑）之總和（最高法院104
    年度台抗字第410 號裁定意旨參照）。
三、經查：
　㈠受刑人所犯如附表編號5 所示之詐欺罪，犯罪日期為「108 
    年6月11日」，有本院109年度金上訴字第2591號刑事判決附
    卷可按，本件聲請書附表編號5 之犯罪日期記載為「108/06
    /13 」，顯係誤繕，爰更正如本裁定附表所示。
　㈡受刑人因犯詐欺數罪，經臺灣臺中地方法院、臺灣彰化地方
    法院及本院先後判處如附表所示之刑確定，有各該案件判決
    及臺灣高等法院被告前案紀錄表在卷可查。茲檢察官聲請定
    其應執行刑，本院審核認其聲請為合法適當，應予准許。爰
    審酌受刑人所犯如附表編號2 所示之罪，曾經臺灣彰化地方
    法院以109 年度訴字第1085 號判決定應執行刑為有期徒刑1
     年5 月，附表編號3 至編號5 所示之罪，則經臺灣彰化地
    方法院以108 年度訴字第1274 號判決定應執行刑為有期徒
    刑2 年2 月（編號3 及編號4 於一審確定，編號5  部分檢
    察官提起上訴後經本院以109年度金上訴字第2591號判決駁
    回上訴確定），有前開各該刑事判決在卷可考（見本院卷第
    9 頁至第97頁），則本院定應執行刑時，不得逾越刑法第51
    條第5 款所定法律之外部界限，即不得重於附表所示各罪宣
    告刑之總和（即有期徒刑8 年 9月）；亦應受內部界限之拘
    束，即不得重於附表編號2 所定之執行刑加計附表編號3 至
    編號5 所定之執行刑，再加計附表編號1 之宣告刑之總和即
    有期徒刑4 年9 月（計算式＝1 年5 月＋2 年2 月＋1  年2 月
    ），爰衡酌受刑人所犯如附表所示之各罪，罪名與犯罪態樣
    ，均屬壘同，且均係侵害他人的財產法益，各次犯行之時間
    ，極為接近，基於比例原則與罪責相當原則，並參酌刑法第
    51條第5款係採限制加重原則，而非累加原則之意旨，爰就
    附表所示各罪，合併定其應執行之刑如主文所示。
四、爰依刑事訴訟法第477 條第1 項，刑法第50條第1 項前段、
    第53條、第51條第5 款，裁定如主文。
中　　華　　民　　國　　110 　年　　8 　　月　　26　　日
            刑事第一庭　審判長法　官　江  德  千
                              法  官　簡  源  希
                              法  官　高  增  泓
以上正本證明與原本無異。
如不服本裁定，應於收受送達後5日內向本院提出抗告書狀 (須
附繕本)。因疫情而遲誤不變期間，得向法院聲請回復原狀。

                              書記官　黃  美  珍 
　　　　　　　　　　　　　　　
中　　華　　民　　國　　110 　年　　8 　　月　　26　　日
附表：受刑人甲○○定應執行刑案件一覽表
編號  1 2 3 罪名  詐欺 詐欺 詐欺 宣告刑  有期徒刑1年2月 有期徒刑1年3月 (2罪) 有期徒刑1年3月 犯罪日期  108/06/11 108/06/11 （2次） 108/06/13  偵查(自訴)機關年度及案號  臺中地檢108年度偵字第19634號 彰化地檢109年度偵字第11959號 彰化地檢108年度偵字第6399、7739、7742、8807號、108年度少連偵字第54、83、97、100、117號、108年度偵字第12253號、109年度偵字第1709號；移送併辦案號：108年度少連偵字第124號 最 後 事 實 審 法 院 臺中地院 彰化地院 彰化地院  案 號 108年度訴字 第2419號 109年度訴字 第1085號 108年度訴字 第1274號  判決日 期 108/12/19 109/12/31 109/06/22 確定 判決 法 院 臺中地院 彰化地院 彰化地院  案 號 108年度訴字 第2419號 109年度訴字 第1085號 108年度訴字 第1274號、109年度訴字第329號  判決確定日 期 109/02/03 110/02/10 109/08/14 是否為得易科罰金、得易服社會勞動之案件  否 否 否 備註  臺中地檢109年度執字第2391號（高雄地檢109年度執助字第272號） 彰化地檢110年度執字第863號（高雄地檢110年度執助字第242號） 彰化地檢110年度執字第3119號    編號2原判決定應執行有期徒刑1年5月 編號3至5原審判決定應執行有期徒刑2年2月 
附表：受刑人甲○○定應執行刑案件一覽表
編號  4 5 以下空白 罪名  詐欺 詐欺  宣告刑  有期徒刑11月 （3罪） 有期徒刑1年1月  犯罪日期  108/06/15 （3次） 108/06/11（聲請書附表誤載為108/06/13）   偵查(自訴)機關年度及案號  彰化地檢108年度偵字第6399、7739、7742、8807號、108年度少連偵字第54、83、97、100、117號、108年度偵字第12253號、109年度偵字第1709號；移送併辦案號：108年度少連偵字第124號 彰化地檢108年度偵字第6399、7739、7742、8807號、108年度少連偵字第54、83、97、100、117號、108年度偵字第12253號、109年度偵字第1709號；移送併辦案號：108年度少連偵字第124號  最 後 事 實 審 法院 彰化地院 臺中高分院   案號 108年度訴字 第1274號 109年度金上訴字第2591號   判決日 期 109/06/22 110/05/26  確定 判決 法 院 彰化地院 臺中高分院   案 號 108年度訴字 第1274號、109年度訴字第329號 109年度金上訴字第2591號   判 決 確定日 期 109/08/14 110/07/01  是否為得易科罰金、得易服社會勞動之案件  否 否  備註  彰化地檢110年度執字第3119號 彰化地檢110年度執字第3158號    編號3至5原審判決定應執行有期徒刑2年2月